# 发起机构自持次级资产支持商业票据的核算

提问人：wangkai850107 时间：2023-02-04 15:40:00
求教陈版及各位同仁：
发起公司自持资产证券化过程中的次级权益（次级资产支持商业票据等），应该作为哪类金融资产核算呢？
此类次级权益不得交易转让。
感谢！

回答人：chenyiwei
这种情况下，应关注自持次级份额占次级份额总数的比例，以及占总份额的比例，以及次级份额对应的权利和义务等，以确定其对于发行载体有无控制、共同控制或者重大影响。
对发行载体具有控制、共同控制或者重大影响的，应作为“其他流动/非流动资产”并按成本法或者权益法核算。其中，对发行载体具有控制权的，应将发行载体作为可控制的结构化主体纳入合并报表范围。
对发行载体不具有控制、共同控制或者重大影响的，则自持次级份额作为以公允价值计量且其变动计入损益的金融资产核算，列报为交易性金融资产或者其他非流动金融资产。